臺灣桃園地方法院刑事判決　　　　　　　　　　　　　九十年度訴字第二一五九號
　　公　訴　人　臺灣桃園地方法院檢察署檢察官
　　被　　　告　乙○○
　　指定辯護人　本院公設辯護人　甲○○
右列被告因違反毒品危害防制條例案件，經檢察官提起公訴（九十年度偵字第一五八
九０號），本院判決如左：
    主  文
乙○○無罪。
    理  由
一、公訴意旨略以：被告乙○○明知海洛英及安非他命分別為毒品危害防制條例第二
    條所規定之第一級與第二級毒品，不得持有或意圖販賣而持有，詎乙○○竟夥同
    劉建民（另案簽移臺灣桃園地方法院併案審理）基於違反上開規定之犯意聯絡，
    於民國九十年九月初某日，意圖販賣而共同持有第一級毒品海洛因四包（淨重四
    十五點零四公克，純度百分之三十五點九一）及第二級毒品安非他命一小包（淨
    重零點零八公克）。嗣於九十年九月十四日晚上二十時十分許，經警在桃園縣中
    壢市○○路一一七號前，為警查獲。因認被告乙○○涉有毒品危害防制條例第五
    條第一項、第二項之意圖販賣而持有第一級、第二級毒品之罪嫌。
二、按犯罪事實應依證據認定之，無證據不得推定其犯罪事實。又不能證明被告犯罪
    者，應諭知無罪之判決，刑事訴訟法第一百五十四條、第三百零一條第一項分別
    定有明文。又事實之認定，應憑證據，如未能發現相當證據，或證據不足以證明
    ，自不能以推測或擬制之方法，為裁判之基礎（最高法院四十年台上字第八六號
    判例參照）；且認定犯罪事實所憑之證據，雖不以直接證據為限，間接證據亦包
    括在內，然而無論直接證據或間接證據，其為訴訟上之證明，須於通常一般之人
    均不致有所懷疑，而得確信其為真實之程度者，始得據為有罪之認定，倘其證明
    尚未達到此一程度，而有合理之懷疑存在，無從使事實審法院得有罪之確信時，
    即應由法院諭知被告無罪之判決（最高法院七十六年台上字第四九八六號判例參
    照）。
三、公訴意旨認被告涉有意圖販賣而持有第一級、第二級毒品之犯行，無非係以證人
    黃永郎之證述、及扣案之第一級毒品海洛因四包（淨重四五．０四公克）、第二
    級毒品安非他命（淨重０．０八公克）、鑰匙一支、電子秤一部、夾子一支、鐵
    製器、塑膠製器、拌器一部及夾鍊帶四大包等為據。惟訊之被告乙○○堅決否認
    有右揭犯行，辯稱：前開扣案之毒品並非伊所持有，係劉建民的，伊亦未販賣毒
    品等語。經查：
（一）前述扣案之疑似第一級毒品海洛因之白粉四包、疑似第二級毒品安非他命之白
      粉一包經送鑑定結果，確分別為第一級毒品海洛因（四包合計淨重四五．０四
      公克包裝重六．四七公克，純度百分之三五．九一，純質淨重一六．一七公克
      ）、第二級毒品甲基安非他命（淨重０．０八公克，包裝重０．二三公克）之
      事實，有法務部調查局鑑定通知書乙紙附卷可稽，合先敘明。
（二）前開扣案之毒品及其餘電子秤等物品，係在停於桃園縣中壢市○○路一一三號
      前之車號九Ｎ－七五九一號自小客車（為韓國車）內查獲，而該自小客車之鑰
      匙斯時係在劉建民之褲子口袋內起獲乙節，業據查獲警員即證人勞勝輝證稱：
      伊同事陳慶豪下車買煙，到忠孝路看到劉建民開車（車號九Ｎ－七五九一號）
      下來，伊等就開車過去，遠遠就看到劉建民站在吉普車旁（註：該吉普車約停
      於忠孝路一一五號或一一七號前）跟乙○○說話，陳慶豪問劉建民開什麼車過
      來，劉建民說他沒有開車，伊等在劉建民口袋找到一把鑰匙，就去開陳慶豪先
      前所看到劉建民駕駛的那部車（車號九Ｎ－七五九一號），於該車上查獲毒品
      」等語（見本院九十一年三月十五日訊問筆錄），是徵之上情，前開車號九Ｎ
      －七五九一號自小客車既係由劉建民所駕駛，則被告乙○○辯稱前開扣案之毒
      品係劉建民所有，伊不知情云云，應可採信。
（三）證人黃永郎雖為車號九Ｎ－七五九一號自小客車之所有人，惟其所有之前開自
      小客車於九十年九月十四日前，即遭劉建民委託之男子開走乙節，業據證人黃
      永郎於偵訊時供稱：該車在九十年九月左右交予劉建民，劉建民在電話中說他
      會叫一名男子過來拉車，伊將車鑰匙交予該名男子，伊欠劉建民四十多萬元，
      車子交予劉建民時車內並無放置毒品等語（見偵卷第一三六頁背面），前開事
      實且有劉建民委託黃俊龍處理黃永郎債權之委託書及黃永郎交出車輛之字條乙
      紙附卷可稽。又經訊問證人黃俊龍證稱：伊為劉建民拉回前開自小客車之隔天
      （即九十年九月十四日前兩天）即已將該車交給劉建民，九十年九月十四日該
      日伊與乙○○開白色吉普車去三勝餐廳（地址在忠孝路一一五號），劉建民則
      是開前開車號九Ｎ－七五九一號自小客車過去等語（見本院九十一年九月十七
      日），是被告乙○○於九十年九月十四日既係與證人黃俊龍共乘白色吉普車至
      前開為警查獲處，而依前開警員勞勝輝之證述，劉建民斯時僅在白色吉普車旁
      與乙○○說話，實難僅憑被告乙○○與劉建民聊天之事實，即遽認被告乙○○
      與停於另一處之由劉建民所駕駛之車號九Ｎ－七五九一號自小客車內之毒品有
      何關連。是前開證人黃永郎之證詞並不足為不利於被告乙○○之證明。
（四）綜上本件查獲之毒品及其餘扣案之電子秤等物，既非被告乙○○所有或持有，
      另遍觀全卷，公訴人亦未舉證證明被告乙○○有何意圖販賣之營利意圖，公訴
      人雖認被告乙○○與劉建民間有犯意聯絡、行為分擔，惟亦未舉證以實其說，
      本院自不得僅以被告乙○○為警查獲時，正與劉建民聊天之事實，即遽認其二
      人間有何犯意聯絡或行為分擔。此外，復查無其他積極證據足認被告有何公訴
      人所指訴之犯行，自不能證明其犯罪，應為被告無罪之諭知。
據上論斷，應依刑事訴訟法第三百零一條第一項，判決如主文。
本案經檢察官魏雯祈到庭執行職務
中        華        民        國    九十一    年    十二    月    四    日
                                  臺灣桃園地方法院刑事第六庭
                                          法  官 林  曉  芳
右正本證明與原本無異。
如不服本判決，應於判決送達後十日內向本院提出上訴狀( 應附繕本 )，上訴於
臺灣高等法院。
                                          書記官   巫孟蓉
中        華        民        國    九十一    年    十二    月   十七   日
